臺灣高雄地方法院刑事判決　　　　　　　 94年度訴字第947號
公　訴　人　臺灣高雄地方法院檢察署檢察官
被　　　告　甲○○
上列被告因毒品危害防制條例案件，經檢察官提起公訴（94年度
毒偵字第1972號）及併案審理（94年度毒偵字第3018號），被告
於本院準備程序中為有罪之陳述，經本院合議庭裁定由受命法官
依簡式審判程序獨任審理，本院判決如下：
    主  文
甲○○連續施用第一級毒品，累犯，處有期徒刑拾月，扣案第一
級毒品海洛因參包（共計驗後淨重貳點零陸公克、空包裝重零點
捌柒公克）沒收銷燬之，又施用第二級毒品，累犯，處有期徒刑
參月，扣案第二級毒品甲基安非他命壹包（驗後毛重零點貳公克
），沒收銷燬之。應執行有期徒刑壹年，扣案第一級毒品海洛因
參包（共計驗後淨重貳點零陸公克、空包裝重零點捌柒公克）及
第二級毒品甲基安非他命壹包（驗後毛重零點貳公克），均沒收
燬銷之。
    事  實
一、甲○○前於民國89年間因施用毒品案件，經本院裁定送觀察
    勒戒、強制戒治，於89年12月29日停止戒治出所付保護管束
    ，於90年8 月23日保護管束期滿未經撤銷，視為戒治執行完
    畢，並經臺灣高雄地方法院檢察署檢察官以90年度戒毒偵字
    第922 號為不起訴處分。另於83、85年間因違反肅清煙毒條
    例，先後經台灣高等法院高雄分院以83年上訴字1774號判處
    有期徒刑3 年，台灣屏東地方法院以85年訴字第460 號判處
    有期徒刑3 年5 月，二案接續執行，於88年1 月20日縮短刑
    期假釋出監交付保護管束，於91年6 月4 日保護管束期滿，
    視為執行完畢。
二、詎甲○○未知悔改，仍未戒除毒癮，明知海洛因、甲基安非
    他命業經公告列為毒品危害防制條例第2 條第2 項第1 款、
    第2 款之第一級、第二級毒品，不得非法持有、施用，仍未
    戒除施用毒品之習性，於戒治處分執行完畢後五年內，基於
    施用第一級毒品海洛因之概括犯意，自93年11月間中旬某日
    起至94年1 月25日晚間某時許止，先後在其位於高雄市○○
    區○○路78號13樓住處等地，以將海洛因摻入香菸中吸食之
    方式，施用第一級毒品海洛因數次，平均3 至4 日施用1 次
    ；又另起施用第二級毒品甲基安非他命之犯意，於94年1 月
    25日晚間某時許，在上址住處，以將甲基安非他命晶體置於
    鋁箔紙上燒烤吸食方式，施用第二級毒品甲基安非他命1 次
    ，嗣於94年1 月26日8 時30分許，經員警持票搜索上址時，
    為警查獲，並扣有第一級毒品海洛因3 包、第二級毒品甲基
    安非他命1 包，經警採驗尿液送驗均呈毒品陽性反應後，始
    悉上情。
三、案經高雄市政府警察局（刑警大隊）報請臺灣高雄地方法院
    檢察署檢察官偵查起訴。（併案報告機關：同上警局）
    理  由
一、本件被告所犯係死刑、無期徒刑、最輕本刑為3年以上有期
    徒刑以外之罪，其於準備程序就前揭被訴及併案事實為有罪
    之陳述，經告知簡式審判程序之旨，並聽取其與公訴人之意
    見後，本院認無不得或不宜改依簡式審判程序進行之情事，
    爰依刑事訴訟法第273條之1第1項，裁定本件進行簡式審判
    程序，合先敘明。
二、訊據被告甲○○對右揭犯罪事實均坦承不諱，又被告遭查獲
    時所採集尿液經送驗結果，呈現嗎啡、甲基安非他命陽性反
    應，此有尿液採證代碼對照表、高雄市立凱旋醫院94年2 月
    21日00000000號濫用藥物尿液檢驗報告1 件（94年度毒偵字
    第1972號偵查卷第15頁）在卷可稽，而扣案白色粉末3 包及
    晶體1 包，分經送請法務部調查局、高雄醫學大學附設中和
    紀念醫院鑑驗結果，分別含有海洛因成分（共計驗後淨重
    2.06公克、空包裝重0.59公克）及甲基安非他陽性反應（驗
    後毛重0.2 公克），有該局94年1 月26日調科壹字第
    220019687 號鑑定通知書、同院94年4 月6 日9403─1072號
    檢驗報告各1 紙在卷可稽（本院審理卷第16,13 頁），足認
    被告自白與事實相符，應可採信。又被告於89年間因施用毒
    品案件，經本院裁定送觀察勒戒、強制戒治，於89年12月29
    日停止戒治出所付保護管束，於90年8 月23日保護管束期滿
    未經撤銷，視為戒治執行完畢，並經臺灣高雄地方法院檢察
    署檢察官以90年度戒毒偵字第922 號為不起訴處分等節，亦
    有臺灣高等法院被告前案紀錄表1 件附卷可參，是以被告於
    強制戒治期滿執行完畢後，五年內再犯本件施用毒品犯行。
    本件罪證明確，犯行洵堪認定，應依法論科。
三、按海洛因、甲基安非他命業經公告列為毒品防害防制條例第
    2 條第2 項第1 款、第2 款之第一級、第二級毒品，不得非
    法持有、施用，故核被告甲○○所為，係違反毒品危害防制
    條例第 10 條第 1 項之施用第一級毒品罪及同條例第 10
    條第 2 項之施用第二級毒品罪。其持有第一級毒品及第二
    級毒品後進而施用，持有之低度行為均為施用毒品之高度行
    為所吸收，不另論罪。又被告先後數次施用第一級毒品行為
    ，時間緊接，方法相同，所犯係同一罪名之罪，顯係基於概
    括犯意為之，應依連續犯規定，論以一罪。而被告所犯上開
    2 罪間，犯意各別，罪名互殊，應予分論併罰。又移送併辦
    部分（案號：94年度毒偵字第3018號），因與本案基於同一
    查獲事實，惟併案意旨所認施用時間有所擴張，且與本件起
    訴部分有連續犯之裁判上一罪之關係，已如上述，為起訴效
    力所及，本院自應併予審理，附此敘明。又被告於83、85年
    間因違反肅清煙毒條例，先後經台灣高等法院高雄分院以83
    年上訴字1774號判處有期徒刑3 年，台灣屏東地方法院以85
    年訴字第460 號判處有期徒刑3 年5 月，2 案接續執行，於
    88 年1月20日縮短刑期假釋出監交付保護管束，於91年6 月
    4 日保護管束期滿，視為執行完畢乙節，有臺灣高等法院被
    告前案紀錄1 份附卷可稽，被告於5 年以內再犯本件有期徒
    刑以上之罪，為累犯，應依刑法第47條規定，加重其刑。爰
    審酌被告前已有施用毒品之犯行，並分別經觀察勒戒、強制
    戒治及不起訴處分後，猶不知悔改，再次施用毒品，顯見其
    不知警惕，意志不堅，戒治處分等矯治措施對其毫無作用，
    惟姑念其犯罪後坦承犯行，態度尚可，施用二級毒品犯行僅
    有1 次，又施用毒品為自我戕害行為，並未危害他人等一切
    情狀，量處如主文所示之刑，並定其應執行之刑。
四、扣案白色粉末3 包，係第一級毒品海洛因（驗後淨重2.06公
    克、空包裝重0.87公克），扣案晶體1 包，係第二級毒品甲
    基安非他命（驗後毛重0.2 公克），均已如上述，爰依同條
    例第18條第1 項前段之規定沒收銷燬之（包裝袋與之不能析
    離，亦應併沒收銷燬之），至鑑驗耗用海洛因因已滅失，爰
    不併為沒收銷燬之諭知。
據上論斷，應依刑事訴訟法第273 條之1 第1 項、第299 條第1
項前段，毒品危害防制條例第10條第1項、第2項、第18條第1項
前段，刑法第11條、第56條、第47條、第51條第5款，判決如主
文。
中　　華　　民　　國　　94　　年　　8 　　月　30  　日
                  刑事第十四庭  法　官  林瑋桓
以上正本證明與原本無異。
如不服本判決，應於判決送達後10日內，向本院提出上訴狀。
中　　華　　民　　國　　94　　年　　8 　　月　30  　日
                                書記官  謝群育
毒品危害防制條例第10條
施用第一級毒品者，處 6 月以上 5 年以下有期徒刑。
施用第二級毒品者，處 3 年以下有期徒刑。
